# 预付土地出让金放在哪里

提问人：hejihui 时间：2018-05-13 14:14:17
房地产企业预付土地出让金 在缴纳契税但是没有拿到不动产权证时是放在预付账款还是开发成本

回答人：chenyiwei
如果房地产开发企业已实际取得（占有）该土地，则计入开发成本；反之计入预付账款。即以对该土地是否具有实物的管理和控制权为准判断。

提问人：苹果宝贝 007 时间：2018-05-14 10:36:56
陈版，如果是非房产企业，预付的土地出让金是其他非流动资产？

回答人：chenyiwei
是。